【裁判字號】    98,訴,780
【裁判日期】    980408
【裁判案由】    毒品危害防制條例
【裁判全文】
臺灣板橋地方法院刑事判決               98年度訴字第780號
公  訴  人  臺灣板橋地方法院檢察署檢察官
被      告  甲○○
                    （現另案於臺灣臺北監獄臺北分監執行）
上列被告因違反毒品危害防制條例案件，經檢察官提起公訴（98
年度毒偵字第987 號、第1215號），本院判決如下：
    主  文
本件被訴於民國97年12月17日某時施用第一、二級毒品之部分不
受理。
    理  由
一、公訴意旨略以：被告甲○○於民國97年12月17日某時，在臺
    北縣新莊市○○○路友人家中，以針頭注射海洛因及使用吸
    食器燒烤甲基安非他命（起訴書略載為安非他命，以下均同
    ）之方式，施用海洛因及甲基安非他命各1 次。嗣於97年12
    月18日，因其為警方毒品列管人口，經警方通知其到案採驗
    尿液，因而查悉上情。因認被告涉有毒品危害防制條例第10
    條第1 項施用第一級毒品罪嫌及同條第2 項施用第二級毒品
    罪嫌等語（至被告被訴於97年11月26日為警採尿時起回溯26
    小時、96小時內之某時分別施用海洛因、甲基安非他命各1
    次之部分，則另由受命法官獨任以簡式審判程序進行）。
二、按「已經提起公訴或自訴之案件，在同一法院重行起訴者，
    應諭知不受理之判決」，刑事訴訟法第303 條第2 款定有明
    文，且依同法第307 條規定，不受理判決並得不經言詞辯論
    為之。
三、經查，被告前因於97年12月17日晚上10時30分許為警採集尿
    液時起回溯26小時、96小時內之某時，在不詳處所，分別施
    用海洛因及甲基安非他命各1 次之施用毒品案件，業經臺灣
    板橋地方法院檢察署檢察官以98年度毒偵字第102 號提起公
    訴，並於98年2 月26日繫屬於本院以98年度訴字第635 號審
    理（嗣於98年3 月27日判決，現尚未判決確定），此有臺灣
    高等法院被告前案紀錄表1 份在卷可按，並經本院依職權調
    閱上開刑事案卷審核無訛。訊據被告辯稱前開案件與本件之
    施用毒品犯行係屬同一次之施用毒品犯行，其於前開案件經
    新莊分局中平派出所警員採尿後，復於移送至新莊分局後（
    在移送板橋地檢署之前），又經新莊分局福營派出所警員在
    該分局採尿一次等語。查前開案件之採尿時間約為98年12月
    17日晚上10時30分許，本件之採尿時間則係在翌日即98年12
    月18日下午2 時5 分許，採尿之時間相距不到一日；且前開
    案件經驗尿結果，尿液中嗎啡濃度高達67070ng/ml，甲基安
    非他命濃度高達15896ng/ml，但本件驗尿結果，尿液中嗎啡
    濃度則陡降為7880ng/ml ，甲基安非他命濃度則陡降為3916
    ng/ml ，此有採尿紀錄及臺灣檢驗科技股份有限公司出具之
    濫用藥物檢驗報告在卷可按。是以採尿時間既不到一日之差
    ，均在同一次施用毒品犯行可檢出之時限內，前開案件與本
    件即有相當可能確屬同一次之施用毒品犯行；又因屬同一次
    之施用毒品行為，故採尿在後之本件驗尿結果亦始會呈現毒
    品濃度顯著降低之情形，益徵被告所辯尚難認屬子虛。再者
    ，被告於前開案件經警於97年12月17日晚上9 時40分許逮捕
    後，迄至翌日即97年12月18日晚上7 時50分許，始移送至板
    橋地檢署由檢察官訊問，被告於此段期間既在警力強制拘束
    期間，衡情自無可能再為施用毒品犯行。惟本件警方採尿之
    時間竟係在前開案件採尿完後移送板橋地檢署之前所為（97
    年12月18日下午2 時5 分許），顯然警方係對被告重複採尿
    ，而有故意入被告於罪之嫌。況無論如何，前開案件與本件
    之採尿既係被告於前開案件遭警逮捕後之重複採尿，更徵此
    二次之採尿結果，應僅能推認被告同一次施用毒品之犯行。
    是被告執此為辯，要非無稽。準此，本件被告被訴之犯罪事
    實既早經起訴在案，檢察官仍就相同犯罪事實於98年3 月10
    日重行提起公訴而繫屬本院，揆諸前揭法律規定，爰就此部
    分不經言詞辯論，逕為諭知不受理之判決。
據上論斷，應依刑事訴訟法第303 條第2 款、第307 條，判決如
主文。
中    華    民    國    98    年    4     月    8     日
                  刑事第七庭    審判長法  官  戴嘉清
                                      法  官  林晏鵬
                                      法  官  陳信旗
以上正本證明與原本無異。
如不服本判決，應於判決送達後10日內敘明上訴理由，向本院提
出上訴狀 (應附繕本) ，上訴於臺灣高等法院。其未敘述上訴理
由者，應於上訴期間屆滿後20日內向本院補提理由書，「切勿逕
送上級法院」。
                                      書記官  陳昭綾
中    華    民    國    98    年    4     月    8     日


司法院資訊處製作；財團法人民間司法改革基金會備份。
